【裁判字號】    97,裁,1937
【裁判日期】    970320
【裁判案由】    地價稅
【裁判全文】
最  高  行  政  法  院  裁  定
                                     97年度裁字第01937號
抗  告  人  甲○○
訴訟代理人  乙○○
上列抗告人因與相對人臺北市稅捐稽徵處間地價稅事件，對於中
華民國96年5月18日臺北高等行政法院95年度簡字第781號裁定，
提起抗告，本院裁定如下︰
    主  文
抗告駁回。
抗告訴訟費用由抗告人負擔。
    理  由
一、按對於適用簡易程序之裁定提起抗告，須經本院許可。前項
    許可，以訴訟事件所涉及之法律見解具有原則性者為限，行
    政訴訟法第235條定有明文。
二、本件抗告人不服88-91年之地價稅之核課，於民國94年2月16
    日向相對人申請復查，經相對人94年7月6日北市稽法甲第00
    000000000號復查決定書駁回，並加計利息另開地價稅額繳
    款書（下稱系爭稅額繳款書）於94年7月20日以雙掛號送達
    至上開錦州街地址，由該處之錦州華廈管理委員會蓋章簽收
    在案。抗告人認系爭稅額繳款書之送達不合法，於95年5月
    30日向相對人陳情略以：抗告人未雇用或委用錦州華廈管理
    委員會代收稅捐、文件情事，相對人之送達不合法云云，經
    相對人95年6月13日北市稽南港甲字第09560318500號函（下
    稱系爭95年6月13日函）復略以：「94年7月20日由錦州華廈
    管理委員會簽收之88年地價稅繳款書，查係與臺端89年至91
    年地價稅繳款書同案一併雙掛號寄送，該3筆稅款既經於94
    年8月31日全數繳納完竣，顯見系爭88年地價稅繳款書已合
    法送交臺端無誤。另94年地價稅繳款書之送達地址明載為本
    市○○街278號2樓，該繳款書經按址送達後，稅款亦已完納
    ，足資證明稅單送達地址無誤，並經臺端收受。綜上，本案
    繳款書之送達程序，尚無違誤之處，且不發生撤回行政執行
    之情事。」抗告人不服，對系爭95年6月13日函提起訴願，
    遭臺北市政府為訴願不受理決定後，提起本件行政訴訟。原
    審以：核系爭95年6月13日函之性質，僅在回覆抗告人於95
    年5月30日就88年度地價稅行政執行之陳情事項，屬單純的
    事實之敘述與理由之說明，非屬以發生、變更或消滅公法上
    法律效果為目的之行政處分，自非行政處分等由，據以裁定
    駁回抗告人之訴。
三、本件抗告人對於高等行政法院適用簡易程序所為之裁定，提
    起抗告，係以：其未住居於送達處所，送達為不合法等語，
    為其論據。惟核其所陳上述理由，為事實之爭執，並無所涉
    及之法律見解具有原則性之情事。抗告人提起抗告，依首揭
    規定，不應許可，其抗告難謂合法，應予駁回。
四、依行政訴訟法第104條、民事訴訟法第95條、第78條，裁定
    如主文。
中    華    民    國    97    年    3     月    20    日
                    最高行政法院第二庭
                        審判長法官  高  啟  燦
                              法官  林  樹  埔
                              法官  黃  合  文
                              法官  廖  宏  明
                              法官  楊  惠  欽
以  上  正  本  證  明  與  原  本  無  異
中    華    民    國    97    年    3     月    20    日
                              書記官  彭  秀  玲


司法院資訊處製作；財團法人民間司法改革基金會備份。
